# 合伙企业劣后级LP差额补足义务账务处理

提问人：kuaiji2 时间：2018-03-12 10:37:46
A、B、C三者共同出资成立一有限合伙企业，其中：A为劣后级，C为优先级，B为GP，C只要固定报酬，年化7.5%。在合伙企业运营期间，因为合伙企业前几年没有收益，所以暂由A定期支付利息给C。（合伙协议没有这么约定，但是实际操作如此；此外，A与C之间单独签订了差额补足协议）合伙企业运营期满，分配收益顺序：先分配C的本金及固定收益；再分配A的出资额；最后剩余在A和B之间按照8:2的比例分配（给GP这么高的收益分配，是因为合伙企业拟投的项目是B找到的）。 从合伙协议约定来看，C的收益最终是由合伙企业承担，但是因为合伙企业在运营期间无资金，所以暂由A支付。同时A与C也约定，如果合伙企业经营亏损，C的本金及收益无法从合伙企业全部获得时，则A对C承担差额不足或者回购义务，以满足C的年化7.5%收益的要求。 由上述内容，可以确定：
（ 1 ）合伙企业收到C的出资，应确认为负债（ 2 ）A应将合伙企业纳入合并报表范围 但是对于C的固定收益尚有三种处理方法，不知哪种更妥当，还是三种都不妥当，还有别的处理方式？第一种是，合伙企业单体报表定期计提利息支出，A将合伙企业纳入合并报表时，按照8:2的比例，让GP承担20%的利息。第二种是，合伙企业单体报表定期计提利息支出，A将合伙企业纳入合并报表时，少数股东权益只算GP出资部分和（合伙企业单体报表净损益扣除计提的利息支出）*20%，即尽管合伙企业定期计提利息支出，但合并层面先不让GP承担该部分利息支出，而直接是由A承担全部利息支出。第三种是，合伙企业在运营前期，单体报表直接不计提利息支出，直接在合并层面由A承担全部利息支出。 此外，对于由A暂时先代付的利息支出，在A单体报表层面，是作为“代付性质款”计入“支付的其他与经营活动有关的现金”，还是直接计入“分配股利偿付利息支付的现金”？

回答人：chenyiwei
合伙企业在其报表中应按C的本金和约定收益率定期计提利息支出，并确认应付利息。A代垫时，将应付利息转为对A的应付款项。 A的个别报表层面，代垫C的固定收益时，对应确认一项对合伙企业的应收款。 在A的合并报表层面，应归属于C的固定收益和应归属于B的管理费、业绩分成等均计入损益（财务费用），C和B的出资本金确认为负债。